臺灣臺北地方法院交通事件裁定　　　　 94年度交聲字第737號
異　議　人　甲○○
即受處分人
上列異議人即受處分人因違反道路交通管理處罰條例案件，對於
臺北市交通事件裁決所民國94年7 月11日所為北市裁二字第22-A
EB117566號處分（原處分案號：臺北市政府警察局北市警交大字
第AEB117 566號），聲明異議，本院裁定如下：
    主  文
異議駁回。
    理  由
一、按汽車駕駛人，行經有燈光號誌管制之交岔路口闖紅燈者，
    處新臺幣（下同）一千八百元以上五千四百元以下罰鍰，有
    前開情形者，記違規點數三點，道路交通管理處罰條例第五
    十三條第一項、第六十三條第一項第三款分別定有明文。
二、本件受處分人即異議人甲○○於民國九十四年六月十七日晚
    間七時十二分許，騎乘車號ＢＤＢ—七九九號重型機車行經
    臺北市○○路與經貿二路、研究院路交叉口時，適經貿二路
    往研究院路方向之號誌燈為紅燈，竟仍強行通過行駛至南港
    路一段與研究院路口之機車左轉待轉區○○○道路交通管理
    處罰條例第五十三條之規定，經臺北市政府警察局南港分局
    南港派出所員警劉弘琪當場掣單舉發，嗣受處分人於通知單
    上所載應到案日期前向臺北市交通事件裁決所提出申訴，經
    原舉發單位調查結果，仍認受處分人有其上開違規之行為，
    臺北市交通裁決所乃依同上規定，裁處異議人罰鍰新臺幣元
    一千八百元罰鍰，並依同條例第六十三條第一項第三款規定
    ，記違規點數三點等情，有舉發違反道路交通管理事件通知
    單、臺北市政府警察局南港分局書函、臺北市交通事件裁決
    所違反道路交通管理事件裁決書在卷可按。
三、受處分人異議意旨略以：伊當時由經貿二路欲左轉南港路往
    汐止方向，在南港路口綠燈至南港路左轉待轉區等待數秒後
    ，往汐止方向始綠燈前行，至十字路口時遭交通警員攔下稱
    伊闖紅燈，並開立罰單，伊並未闖紅燈云云。
四、本院經查：
  (一)據當時在臺北市○○○路與南港路交叉路口中央指揮交通之
    臺北市政府警察局南港分局南港派出所員警劉弘琪到庭結稱
    ：「在十九時十二分許，我在開放南港路段左轉研究院路一
    段的車，受處分人行車自經貿二路騎往南港路，到南港路機
    車待轉區，因為當時是開放南港路左轉研究院路的車流，所
    以其他三個方向的路口號誌都是紅燈，受處分人是闖紅燈到
    南港路一段的機車待轉區」等語，核與當時在該路口協助指
    揮交通之義交人員李辰耀證述：「當時是南港路往汐止方向
    紅燈，經貿二路往研究院路也是雙向紅燈，準備要開放汐止
    左轉研究院路的車流，所以受處分人在經貿二路要往南港路
    的機車待轉區○○○○路上的紅燈」等情節相符，參諸受處
    分人自行繪製之現場號誌燈及車流情形圖所示，開放南港路
    左轉研究院路車流時，其他三個方向交通號誌均顯示紅燈無
    訛，是與前開二名證人所述現場情形亦無不合，又無其他積
    極證據可證二名證人有何虛偽陳述之可能，自堪信為真。
  (二)受處分人雖辯稱：伊見南港路口綠燈始至南港路左轉待轉區
    等待數秒後，待往汐止方向轉為綠燈後前行，至路口中央時
    遭交通警員攔下稱伊闖紅燈云云，然並未舉證以實其說，且
    觀諸受處分人繪製之現場號誌及車流圖所示，若受處分人於
    經貿二路往研究院路方向號誌綠燈時即前行至南港路機車待
    轉區○○○○路往汐止方向轉為綠燈後始前行，其間須待開
    放研究院路左轉南港路車流，間隔至少數十秒，為何在路中
    央指揮交通之員警於此數十秒間不取締受處分人，反而於數
    十秒後南港路往汐止方向車流已起步前行時，竟在路中央將
    受處分人攔下？況本件事發時間為禮拜五晚上七時多，車流
    頻繁，受處分人所辯情形乃員警在大量前行之車流中將受處
    分人攔下云云，殊難想像，應無可取。
  (三)從而，原處分機關認定受處分人於前開時、地有闖紅燈之行
    為，應堪認定，而依據首開道路交通管理處罰條例之規定，
    裁處罰鍰一千八百元，記違規點數三點，核無不當。本件異
    議為無理由，應予駁回。
五、據上論斷，應依道路交通案件處理辦法第十九條，裁定如主
    文。
中　　華　　民　　國　九十四　年　　十　　月　　六　　日
                  交通法庭  法　官　林晏如
上正本證明與原本無異。
如不服本裁定，應於裁定送達後5日內向本院提出抗告狀。
                            書記官　沈芳君
中　　華　　民　　國　九十四　年　　十　　月　　七　　日
